臺灣臺中地方法院刑事判決
111年度交易字第1471號
公  訴  人  臺灣臺中地方檢察署檢察官
被      告  鄒志孟


上列被告因公共危險案件，經檢察官提起公訴（111年度速偵字
第4095號），本院判決如下：
    主    文
鄒志孟駕駛動力交通工具而吐氣所含酒精濃度達每公升零點二五
毫克以上，處有期徒刑捌月。
    犯罪事實
一、鄒志孟於民國111 年8 月31日中午某時許起，在臺中市大雅
    區友人住處內食用摻有米酒之燒酒雞後，其吐氣所含酒精濃
    度已達每公升0.25毫克以上，竟仍於翌日（即111年9月1日
    ）上午8 時許，騎乘車牌號碼000-000 號普通重型機車行駛
    於道路上。嗣於同日上午9 時10分許，行經臺中市○○區○○路
    0 段000 號前時遭警攔檢盤查，發現鄒志孟臉色潮紅、似有
    酒氣，遂對其施以吐氣酒精濃度測試，於同日上午9 時17分
    許，測得其吐氣所含酒精濃度值為每公升0.48毫克，而查悉
    上情。
二、案經臺中市政府警察局第五分局報告臺灣臺中地方檢察署檢
    察官偵查起訴。
    理    由
壹、證據能力部分：
    按被告以外之人於審判外之言詞或書面陳述，除法律有規定
    者外，不得作為證據，刑事訴訟法第159 條固定有明文，惟
    被告以外之人於審判外之陳述，雖不符同法第159 條之1 至
    之4 規定，而經當事人於審判程序同意作為證據，法院審酌
    該言詞陳述或書面陳述作成時之情況，認為適當者，亦得為
    證據；又當事人、代理人或辯護人於法院調查證據時，知有
    第159 條第1 項不得為證據之情形，而未於言詞辯論終結前
    聲明異議者，視為有前項之同意，同法第159 條之5 亦定有
    明文。其立法意旨在於傳聞證據未經當事人之反對詰問予以
    核實，原則上先予排除，惟若當事人已放棄詰問或未聲明異
    議，基於證據資料愈豐富，愈有助於真實發現之理念，且強
    化言詞辯論原則，法院自可承認該傳聞證據例外擁有證據能
    力。經查，本案判決所引用之供述證據（含言詞及書面陳述
    ），檢察官及被告於本院審理中調查證據時，均未於言詞辯
    論終結前聲明異議（見本院卷第33至35頁），且本院審認上
    開證據作成時之情況，應無違法取證或不當情事，與本案待
    證事實間復具有相當之關聯性，以之作為證據應屬適當，依
    刑事訴訟法第159 條之5 規定，自有證據能力。
貳、實體部分：
一、上開犯罪事實，業據被告鄒志孟於警詢、偵查中及本院審理
    時坦承不諱（見偵查卷第31至33、71、72頁、本院卷第34頁
    ），復有員警職務報告、臺中市政府警察局交通警察大隊第
    二中隊豐原駐地駕駛當事人酒精測定紀錄表、臺中市政府警
    察局舉發違反道路交通管理事件通知單、臺中市政府警察局
    執行交通違規移置保管車輛收據、車號查詢車籍各1份附卷
    可稽（見偵查卷第29、41至47頁），是被告上開自白核與事
    實相符，應堪採信。本案事證明確，被告上開公共危險之犯
    行，洵堪認定，應依法論科。
二、核被告鄒志孟所為，係犯刑法第185 條之3 第1 項第1 款之
    不能安全駕駛動力交通工具而駕駛罪。公訴人主張被告前於
    109年間因酒駕公共危險案件，經本院以109 年度豐交簡字
    第443號判決判處有期徒刑6月確定，於109 年9 月5日入監
    執行，於110年3月4日執行完畢出監乙節，業據公訴人提出
    上開判決及臺灣高等法院被告前案紀錄表內載有被告上開前
    科紀錄1 份為證（見偵查卷第73至76頁、本院卷第19頁），
    且被告於本院審理時不爭執上開前科紀錄，確認有於110年3
    月4日執行完畢之事實（見本院卷第35頁），是被告受上開
    徒刑之執行完畢後，5年以內故意再犯本案有期徒刑以上之
    罪，為累犯，公訴人另說明被告構成累犯之前案與本案係罪
    質相同之酒後駕車公共危險犯行，有加重其刑之必要等語（
    見本院卷第34頁），本院審酌被告所犯前案與本案均係酒駕
    公共危險罪，足見有其特別惡性，且前案之徒刑執行完畢後
    仍再犯，其對於刑罰之反應力顯然薄弱，為兼顧社會防衛之
    效果，依司法院大法官釋字第775 號解釋意旨，自應依刑法
    第47條第1 項規定，加重其刑。爰審酌被告除前開累犯所述
    之酒駕公共危險之前科紀錄（不重複評價）外，尚有4 次酒
    駕公共危險經本院分別判處有期徒刑3 月、4月、4月、5月
    確定之前科紀錄，有上開臺灣高等法院被告前案紀錄表1 份
    在卷可參，詎仍不知警惕，明知酒精成分對人之意識、控制
    能力具有不良影響，超量飲酒後會導致對週遭事物之辨識及
    反應能力較平常狀況薄弱，因而酒後駕車在道路上行駛，對
    往來之公眾及駕駛人自身皆具有高度危險性，竟仍於酒後騎
    乘普通重型機車行駛在道路上，經警查獲後測得吐氣酒精濃
    度值達每公升0.48毫克，漠視自己及公眾行之安全，自屬可
    議，幸經警即時攔查而未造成他人傷亡或車輛毀損，另衡酌
    被告犯後坦承犯行之態度及於本院審理時自稱國中畢業、目
    前做臨時工、日薪約新臺幣1,000元、家裡有80多歲的母親
    需要照顧之智識程度、經濟及家庭狀況等一切情狀，量處如
    主文所示之刑，以資懲儆。
據上論斷，應依刑事訴訟法第284 條之1 、第299 條第1 項前段
，刑法第185 條之3 第1 項第1 款、第47條第1 項，刑法施行法
第1 條之1 第1 項，判決如主文。
本案經檢察官洪明賢提起公訴，檢察官張子凡到庭執行職務。
中　　華　　民　　國　　111 　年　　10　　月　　18　　日
                  刑事第九庭    法  官  陳玉聰
以上正本證明與原本無異。
如不服本判決應於收受送達後20日內向本院提出上訴書狀，並應
敘述具體理由；其未敘述上訴理由者，應於上訴期間屆滿後20日
內向本院補提理由書（均須按他造當事人之人數附繕本）「切勿
逕送上級法院」。
                                書記官  曾靖文
中　　華　　民　　國　　111 　年　　10　　月　　18　　日
附錄本判決論罪科刑之法條：
刑法第185條之3第1項
駕駛動力交通工具而有下列情形之一者，處3 年以下有期徒刑，
得併科30萬元以下罰金：
一、吐氣所含酒精濃度達每公升零點二五毫克或血液中酒精濃度
    達百分之零點零五以上。
二、有前款以外之其他情事足認服用酒類或其他相類之物，致不
    能安全駕駛。
三、服用毒品、麻醉藥品或其他相類之物，致不能安全駕駛。